# 请教陈版关于实质控制的问题

提问人：kingjinqiankai 时间：2015-09-17 21:48:32
甲公司由A设立，B C通过增资入股 入股后 A持有40% B持有30% C持有30% 甲公司董事会共 7 人，ABC各派 2 人，另加一名职工董事董事长由A公司委派 董事会决议需经2/3以上多数通过 BC公司各提名 1 名监事，另加一名职工监事 总经理及财务人员均未规定由哪家指派，但实际均沿用原A公司员工
请问陈老师，这种情况A公司能否属于实质控制？如否，需如何规定方可达到实质控制的要求
谢谢

回答人：chenyiwei
从股权结构和董事会构成方面都不能满足“主导被投资方相关活动的权力”的要求，建议查阅合并报表准则指南中“权力来源于表决权以外的其他权力”的相关指引，分析有无其他可能导致存在控制权的因素。